【裁判字號】    97,簡上,692
【裁判日期】    970930
【裁判案由】    竊盜
【裁判全文】
臺灣高雄地方法院刑事判決             97年度簡上字第692號
上  訴  人  臺灣高雄地方法院檢察署檢察官
被      告  乙○○
                      31號
                    （現另案於臺灣高雄監獄執行中）
上列上訴人因竊盜案件，不服本院高雄簡易庭中華民國97年6 月
26日97年度審簡字第3494號第一審簡易判決（聲請簡易判決處刑
案號：臺灣高雄地方法院檢察署檢察官97年度偵字第16727 號）
，提起上訴，本院管轄之第二審合議庭判決如下：
    主  文
上訴駁回。
    事  實
一、乙○○前因施用毒品案件，經本院94年度訴字第813 號判處
    有期徒刑1 年確定，甫於民國96年4 月25日縮短刑期執行完
    畢。詎仍不知悔改，於97年5 月14日0 時20分許，在高雄縣
    梓官鄉○○路市場巷73號前，見廖惠菁所有車牌號碼OLD-70
    8 號機車（價值約新台幣【下同】1 萬元）無人看管，竟意
    圖為自己不法之所有，以自備之鑰匙啟動前揭機車電門而竊
    取前揭機車，得手後騎乘離去。嗣於97年6 月9 日下午5 時
    20分許，乙○○騎乘上開機車行經高雄縣梓官鄉○○○路23
    5 巷旁產業道路時為警攔查，並扣得乙○○所有供竊盜所用
    之鑰匙1 支，始知上情。
二、案經高雄縣政府警察局岡山分局報告臺灣高雄地方法院檢察
    署檢察官偵查起訴。
    理  由
一、本件被告所犯係死刑、無期徒刑、最輕本刑為3 年以上有期
    徒刑以外之罪，其於本院審理程序就前揭被訴事實為有罪之
    陳述，經審判長告知簡式審判程序之旨，並聽取其與公訴人
    意見後，本院認無不得或不宜改依簡式審判程序進行之情形
    ，爰依刑事訴訟法第273 條之1 第1 項、第284 條之1 ，裁
    定進行簡式審判程序，合先敘明。
二、訊據被告對上揭事實於本院審院審理時坦承不諱，核與證人
    甲○○於警詢中證述之情節相符，復有現場照片2 張、扣押
    物品目錄表、贓物認領保管單、高雄縣政府警察局車輛尋獲
    電腦輸入單各1 紙在卷足憑，顯見被告之前開自自與事實相
    符，自得為認定被告犯罪之依據。是以，本件事證明確，被
    告犯行堪以認定，應依法論科。
三、核被告乙○○所為，係犯刑法第320 條第1 項之普通竊盜罪
    。被告前因施用毒品案件，經本院94年度訴字第813 號判決
    有期徒刑1 年確定，甫於96年4 月24日縮短刑期執行完畢之
    情，有臺灣高等法院被告前案紀錄表1 份在卷可查，其於受
    有期徒刑執行完畢後，5 年內故意再犯本件有期徒刑以上之
    罪，為累犯，應依法加重其刑。檢察官提起上訴意旨略以：
    被告以自備鑰匙在路上隨機選取竊盜對象，行為顯不足採，
    且本件遭竊之物品為1 萬元價值之機車，被害人所受損害非
    輕，況被告為累犯，原審判處拘役58日顯屬過輕等語，固非
    無見。惟按: 量刑輕重，係屬事實審法院得依職權自由裁量
    之事項，苟已斟酌刑法第57條各款所列情狀而未逾越法定刑
    度，不得遽指為違法。又在同一犯罪事實與情節，如別無其
    他加重或減輕之原因，下級審量定之刑，亦無過重或失輕之
    不當情形，則上級審法院對下級審法院之職權行使，原則上
    應予尊重（最高法院72年臺上字第6696號、75年臺上字第70
    33號判例、85年度臺上字第2446號裁判意旨參照）。本件原
    審以被告事證明確，適用刑事訴訟法第449 條第1 項前段、
    第3 項、第450 條第1 項、第454 條第2 項，刑法第320 條
    第1 項、第47條第1 項、第41條第1 項前段、第38條第1項
    第2 款，刑法施行法第1 條之1 ，量處拘役58日，並以1000
    元折算1 日易科罰金之折算標準，其認事用法及量刑並無不
    當。檢察官上訴意旨雖指摘原判決量刑過輕，然依卷證所示
    ，原審已依刑事訴訟法第452 條第2 項詳細記載認定之犯罪
    事實、證據及應適用之法條，況且被告所竊取之機車價值為
    10,000元，該機車已由被害人領回，被害人所受之損害已有
    減輕，被害人復表示不願訴究，堪認原審判決宣告之刑度應
    屬妥適，而認原判決應予維持，是檢察官上訴並無理由，應
    予駁回。
據上論斷，應依刑事訴訟法第455 條之1 第1 項、第3 項、第36
8 條、第364條、第273 條之1第1 項，判決如主文。
本案經檢察鄭益雄到庭執行職務。
中    華    民    國    97    年    9     月    30    日
                  刑事第十一庭  審判長法  官  蔡廣昇
                                      法  官  周佳佩
                                      法  官  黃繼瑜
以上正本證明與原本無異。
不得上訴。
中    華    民    國    97    年    9     月    30    日
                                      書記官  曾小玲
附錄本案論罪科刑法條：
刑法第284 條第1 項
因過失傷害人者，處6 月以下有期徒刑、拘役或500 元以下罰金
，致重傷者，處1 年以下有期徒刑、拘役或500 元以下罰金。


司法院資訊處製作；財團法人民間司法改革基金會備份。
